Inventaris van het archief van het Nederlandse Consulaat-Generaal in Milaan (Italië), (1930) 1946-1954
Nationaal Archief, Den Haag
Consulaat-Generaal te Milaan (Italië)
Consulaat-Generaal Milaan
1930-1954
merendeel 1946-1954
Z209
0.20 meter; 13 inventarisnummers.
Normale geschreven, getypte en gedrukte documenten.
Nationaal Archief, Den Haag
Ministerie van Buitenlandse Zaken / Consulaat-Generaal in Milaan (Italië)
Het archief bevat stukken aangaande de organisatie, juridische aangelegenheden en economie. De juridische stukken betreffen bijvoorbeeld de repatriatie van ontheemde Nederlanders uit Italië en diverse oorlogsschadeclaims (Tweede Wereldoorlog). Voorts zijn er enkele stukken aangaande Nederlandse krijgsgevangenen in de Sovjet-Unie (Koude Oorlog).
Archiefvorming
Geschiedenis van de archiefvormer
Nederland heeft bij K.B. van 21 april 1871 no. 15 een consulaat in Milaan geopend. Het K.B. van 11 augustus 1924 no. 62 verhief de post te Milaan tot consulaat-generaal. In de periode 1946-1954 werd Nederland te Milaan door de heer L.J. Breman eerst als consul en sedert 1948 als consul-generaal vertegenwoordigd.
Geschiedenis van het archiefbeheer
Het archief (1930) 1946-1954 werd in 1970 naar het departement in Den Haag opgestuurd.
De verwerving van het archief
Overbrenging van een overheidsarchief
Inhoud en structuur van het archief
20.01; 2.05
Selectie en vernietiging
De volgende stukken uit het archief werden op 27 november 1990 vernietigd volgens de richtlijnen van de vernietigingslijst van het Ministerie van Buitenlandse Zaken (1960):
duplicaten van stukken,
oude omslagen,
doorzendingen,
stukken met betrekking tot reis- en verblijfskosten,
declaraties en facturen,
verzoeken om handelsinlichtingen,
correspondentie met betrekking tot onderstand.
Hoeveelheid: 2 dozen (ca. 0.2 meter).
Ordening van het archief
Het archief dat in de periode (1930) 1946-1954 werd gevormd, kende geen echte ordening. Agenda's ontbraken dan ook. Aangezien het in totaal om slechts dertien beschrijvingen gaat, zijn deze hoofdzakelijk chronologisch ingedeeld.
Aanwijzingen voor de gebruiker
Openbaarheidsbeperkingen
Deels openbaar, deels beperkt openbaar (A).
Materiële beperkingen
Aanvraaginstructie
Openbare archiefstukken kunnen online worden aangevraagd en gereserveerd. U kunt dit ook via de terminals in de studiezaal van het Nationaal Archief doen. Om te kunnen reserveren dient u de volgende stappen te volgen:
U maakt een profiel aan op www.gahetna.nl, en logt vervolgens in
Via de archiefinventaris (alleen de beschrijvingen met rode nummers) selecteert u het gewenste archiefstuk door op de knop 'Reserveren' te klikken
In het volgende scherm geeft u aan op welke dag u het archiefstuk wilt inzien
Indien u zich bevindt in de studiezaal en een tafelnummer heeft ontvangen kunt u dit nummer vermelden. Als u geen tafelnummer heeft kunt u tafelnummer 777 laten staan
Vervolgens bevestigt u uw reservering door deze te versturen.
Verwant materiaal
Beschikbaarheid van kopieën
Beschrijving van de series en archiefbestanddelen
- Organisme, 1.
  - Stukken betreffende en afkomstig van het Nederlandse vice-consulaat te Bologna., 1930-1952; 1; 1 omslag
  - Stukken betreffende het personeel van het consulaat-generaal te Milaan., 1949-1954; 2; 1 omslag
  - Verslagen betreffende de werkzaamheden van het consulaat-generaal te Milaan., 1950-1954; 3; 1 omslag
- Juridische aangelegenheden, 2.
  - Stukken betreffende het behoud van het Nederlanderschap., 1944 en 1946-1951; 4; 1 omslag
    Openbaarheid beperkt tot 1 januari 2027
  - Stukken betreffende de repatriatie van ontheemde Nederlanders uit Italië., 1945-1947; 5; 1 omslag
    Openbaarheid beperkt tot 1 januari 2023
  - Stukken betreffende het huwelijk in 1947 tussen de Nederlander F.G. van Hattum en de Italiaanse V. Sala., 1946-1947; 6; 1 omslag
  - Stukken betreffende diverse oorlogsschadeclaims op de Italiaanse overheid door Nederlandse particulieren en bedrijven., 1946-1952; 7; 1 omslag
  - Stukken betreffende de nationaliteit van diverse personen., 1946 1954; 8; 1 omslag
    Openbaarheid beperkt tot 1 januari 2030
  - Stukken betreffende het door de Duitse bezettingsautoriteiten gevorderde Nederlandse vaartuig "Roel"., 1949-1951; 9; 1 omslag
  - Stukken betreffende het huwelijk, de echtscheiding en de erkenning van de kinderen van Dirkje D'Incecco-Pels., 1949-1953; 10; 1 omslag
    Openbaarheid beperkt tot 1 januari 2029
  - Stukken betreffende Nederlandse krijgsgevangenen in de Sovjet-Unie., 1950-1954; 11; 1 omslag
  - Stukken betreffende de registratie van Nederlanders woonachtig in het ressort van het consulaat-generaal Milaan., 1946 en 1950-1954; 12; 1 omslag
- Economie, 3.
  - Stukken betreffende de Nederlandse Kamer van Koophandel in Milaan., 1950-1954; 13; 1 omslag